da: Kameraer og optik > Fotografi > Lyssætning og studieoptagelser > Lyskontrol: Flashdiffusere; Flashreflektorer; Farvefiltre og -gelé; Softbokse
cs: Foto, video a optika > Fotografování > Osvětlení a studiové vybavení > Ovládání studiového osvětlení: Difuzéry pro blesky; Odrazné desky k bleskům; Filtry pro osvětlovací techniku a gobo filtry; Softboxy
ja: カメラ・光学機器 > 写真 > 照明・スタジオ > 露出コントロール: フラッシュディフューザー; 反射板; 照明用フィルター・ゴボ; ソフトボックス
ko: 카메라/광학 기기 > 사진 > 조명/스튜디오 > 스튜디오 조명 제어기: 플래시 산광기; 플래시 반사판; 조명 필터/차광판; 소프트박스
it: Fotocamere/dispositivi ottici > Fotografia > Illuminazione e studio > Controlli per luci da studio: Diffusori per flash; Riflettori flash; Filtri e altri effetti per la luce; Softbox
ru: Камеры и оптика > Фотография > Освещение и оборудование для студий > Оборудование для управления освещением: Рассеиватели для вспышки; Отражатели для вспышки; Фильтры и маски гобо для осветительных приборов; Софтбоксы
hr-HR: Fotoaparati i optika > Fotografija > Rasvjeta i studio > Upravljači za studijsku rasvjetu: Difuzori za bljeskalice; Reflektori za bljeskalice; Filtri za rasvjetu i goboi; Softboxovi
hu: Fényképezőgépek és optikák > Fényképezés > Világítás és stúdió > Stúdióvilágítás-vezérlők: Vaku diffúzorok; Vaku reflektorok; Világítási szűrők és gobók; Puha dobozok
nl: Camera's en optiek > Fotografie > Belichting en studio > Verlichtingsregeling: Flitsdiffusers; Flitserreflectoren; Belichtingsfilters en -gels; Softboxen
fi: Kamerat ja optiikka > Valokuvaus > Valaistus ja studio > Studiovalaistuksen hallinta: Salaman suotimet; Salaman heijastimet; Valonmuokkaimet ja gobot; Softboxit
tr: Kameralar ve Optik Malzemeler > Fotoğrafçılık > Işıklandırma ve Stüdyo > Işık Kumandaları: Flaş Difüzörleri; Flaş Reflektörleri; Işık Filtre ve Jelatinleri; Softbox'lar
pt-PT: Câmaras e ótica > Fotografia > Iluminação e estúdio > Controlos de iluminação de estúdio: Difusores de flash; Refletores de flash; Gobos e filtros de iluminação; Softboxes
ro-RO: Aparate foto și componente optice > Fotografie > Iluminat și studio > Comenzi iluminare studio: Difuzoare bliț; Reflectoare bliț; Filtre iluminat și Gobo; Softboxuri
el: Κάμερες & οπτικά συστήματα > Φωτογραφία > Φωτισμός & στούντιο > Ρυθμίσεις φωτισμού στούντιο: Διαχυτήρες φλας; Ανακλαστήρες φλας; Φίλτρα φωτισμού & Gobos; Μαλακά κουτιά φωτισμού
zh-CN: 相机与光学器件 > 照片冲印/摄影棚器材 > 摄影棚器材 > 摄影棚灯光控制: 柔光罩; 反光板; 滤光片与图案片; 柔光箱
sk-SK: Fotoaparáty a optické zariadenia > Fotografovanie > Osvetlenie štúdia > Ovládanie štúdiového osvetlenia: Difúzory na blesky; Reflektory na blesky; Svetelné filtre a gobá; Softboxy
fr: Appareils photo, caméras et instruments d’optique > Photographie > Éclairage et studio > Commandes d’éclairage de studio: Diffuseurs de flash; Réflecteurs pour flash; Filtres à lumière et gobos; Boîtes à lumière softbox
pl: Aparaty, kamery i przyrządy optyczne > Fotografia > Oświetlenie i studio > Kontrolery oświetlenia: Rozpraszacze światła; Blendy; Filtry oświetleniowe i żelowe; Softboksy
de: Kameras & Optik > Fotografie > Beleuchtung & Studiobedarf > Lichtsteuerung: Blitzdiffusoren; Blitzreflektoren; Lichtfilter & Filterfolien; Softboxen
sl-SI: Fotoaparati in optika > Fotografija > Osvetlitev in fotografski studio > Krmilniki studijske razsvetljave: Odbojniki za bliskavice; Odsevniki za bliskavice; Svetlobni filtri in gobosi; Svetlobna okna
pt-BR: Câmeras e óptica > Fotografia > Iluminação e estúdio > Controles de luz: Difusores de flash; Refletores de luz; Filtros e gobos de luz; Caixas de luz
sv: Kameror och optik > Fotografi > Ljussättning och studio > Ljuskontroller: Blixtdiffusorer; Blixtreflektorer; Ljusfilter och gobos; Softboxar
en: Cameras & Optics > Photography > Lighting & Studio > Studio Lighting Controls: Flash Diffusers; Flash Reflectors; Lighting Filters & Gobos; Softboxes
lt-LT: Fotoaparatai ir optika > Fotografija > Apšvietimas ir studija > Studijų apšvietimo valdikliai: Blyksčių difuzoriai; Blyksčių reflektoriai; Apšvietimo filtrai ir GOBO projektoriai; Šviesdėžės
nb: Kameraer og optikk > Fotografering > Belysning og studio > Kontrollere for studiolys: Blitsdiffusorer; Blitsreflektorer; Lysfiltre og goboer; Softbokser
zh-TW: 相機和光學元件 > 攝影器材 > 照明與攝影棚 > 攝影棚照明控制: 閃光燈柔光罩; 反光板; 濾光片和遮光板; 柔光箱
bg-BG: Фотоапарати и оптика > Фотография > Осветление и студио > Управление на студийното осветление: Светкавични дифузьори; Светкавични рефлектори; Осветителни филтри и гобо; Софтбоксове
es: Cámaras y ópticas > Fotografía > Iluminación y estudio > Controles de iluminación: Difusores para flash; Reflectores de flash; Filtros y gobos de iluminación; Cajas de luz
th: กล้องและออปติก > การถ่ายภาพ > แสงและสตูดิโอ > ตัวควบคุมไฟสตูดิโอ: ตัวกระจายแฟลช; ที่สะท้อนแสงแฟลช; แผ่นกรองและบังแสง; ซอฟต์บ็อกซ์
vi: Máy ảnh & Quang học > Nhiếp ảnh > Chiếu sáng và studio > Bộ điều khiển ánh sáng phòng chụp ảnh: Dụng cụ tản sáng; Tấm hắt sáng; Tấm lọc sáng và màn chắn; Tản sáng